臺灣桃園地方法院民事小額判決　　　　 110年度勞小字第21號
原　　　告　鄭彩鳳　
被　　　告　泓博保全股份有限公司（前名稱：豪昱保全股份有
　　　　　　限公司）

法定代理人　趙泓博　
訴訟代理人　林進吉　
上列當事人間請求給付薪資等事件，本院於民國110 年12月26日
言詞辯論終結，茲判決如下：
    主      文
一、被告應給付原告新臺幣34,500元，及自民國110 年3 月11日
    起至清償日止，按週年利率5 ％計算之利息。
二、被告應提繳新臺幣27,144元至原告設於勞動部勞工保險局之
    勞工退休金個人專戶。
三、原告其餘之訴駁回。
四、訴訟費用新臺幣990 元由被告負擔，餘新臺幣10元由原告負
    擔。
五、本判決第一、二項得為假執行。但被告如分別以新臺幣34,5
    00元、新臺幣27,144元為原告預供擔保後，得免為假執行。
    事實及理由要領
壹、程序方面：
    按當事人之法定代理人代理權消滅者，訴訟程序在有法定代
    理人承受其訴訟以前，當然停止；第168 條至第172 條及前
    條所定之承受訴訟人，於得為承受時，應即為承受之聲明。
    他造當事人，亦得聲明承受訴訟；當事人不聲明承受訴訟時
    ，法院亦得依職權，以裁定命其續行訴訟，民事訴訟法第17
    0 條、第175 條、第178 條分別定有明文。查被告原名「豪
    昱保全股份有限公司」（下稱豪昱公司），法定代理人為張
    元福，嗣該公司於民國110 年5 月17日決議變更公司名稱為
    「泓博保全股份有限公司」，法定代理人亦變更為趙泓博，
    業經桃園市政府於110 年6 月2 日核准變更等情，有本院依
    職權查詢之股份有限公司變更登記表、股東臨時會議事錄、
    公司私密資料查詢在卷可稽（見個資等文件卷），因其法人
    主體未變更，法人格及權利義務仍屬同一，揆諸前揭規定，
    應以其更名後之公司為訴訟當事人，及新任之公司負責人為
    法定代理人，並經本院110 年7 月30日裁定由趙泓博為被告
    法定代理人之承受訴訟人續行訴訟（見本院卷第119 、120
    頁）。
貳、實體方面：
一、（小額程序）判決書得僅記載主文，就當事人有爭執事項，
    於必要時得加記理由要領，民事訴訟法第436 條之18定有明
    文。其立法意旨為：為提升法院迅速辦理小額事件之效率，
    充分發揮小額程序之簡速功能，小額程序判決書之製作方式
    應予簡化，爰予明定之。
二、原告主張：原告自107 年9 月17日起至110 年2 月11日止受
    僱於被告並擔任保全員，工作內容為門禁、收掛號包裹、社
    區維修拍照存證等，約定月薪為34,500元，且每月10日以匯
    款方式給付薪資，上下班時間為早上6 點半至晚上6 點半。
    詎被告以營運周轉不靈為由，尚有109 年12月份薪資新臺幣
    （下同）34,500元未給付，以及自109 年1 月至110 年1 月
    未提繳共計28,314元之勞工退休金（下稱勞退金）至原告設
    於勞動部勞工保險局（下稱勞保局）之勞工退休金個人專戶
    （下稱勞退專戶）等行為，原告遂於110 年2 月3 日向桃園
    市政府勞動局申請勞資爭議調解，惟經兩造分別於同年2 月
    18日、同年月23日在桃園市人力資源管理協會進行勞資爭議
    調解，仍因被告未到場而調解不成立。為此，爰依勞動基準
    法（下稱勞基法）第22條第2 項前段、勞工退休金條例（下
    稱勞退條例）第12條第1 項等規定，提起本件訴訟。並聲明
    ：㈠被告應給付原告34,500元，及自勞動調解聲請書狀繕本
    送達翌日起至清償日止，按週年利率5 ％計算之利息。㈡被
    告應提繳28,314元至原告設於勞保局之勞退專戶。
三、被告則以：我要確認原告是否為豪昱公司員工，要看原告的
    勞退專戶明細，我現在沒有辦法對原告立刻承諾等語，資為
    抗辯。
四、本院之判斷：
    經核以下之證據及說明，堪認原告之主張為真實：
  ㈠原告提出之桃園市人力資源管理協會勞資爭議調解紀錄、豪
    昱保全宏昱公寓大廈管理維護股份有限公司109 年8 月份至
    11月份薪資發放明細表、勞退專戶明細資料等件影本在卷（
    見本院卷第5-12頁），另有經濟部商工登記公示資料查詢服
    務、桃園市政府勞動局110 年3 月11日桃勞資字第11000179
    24號函、桃園市政府110 年6 月2 日府經商行字第11090895
    390 號函等各1 份附卷可參（見本院卷第13、27-44 、93、
    95-97 頁）。而被告亦到庭陳稱：我對原告所說的都沒有意
    見等語（見本院卷第140 頁），本院綜合上開各項事證，互
    核相符，堪信原告之主張為真實。
  ㈡原告各項請求之說明：
  ⒈積欠薪資部分：
    按工資應全額直接給付給勞工。雇主不依勞動契約給付工作
    報酬、雇主違反勞動契約或勞工法令，致有損害勞工權益之
    虞者，勞工得不經預告終止契約，勞基法第22條第2 項、第
    14條第1 項第5 、6 款分別定有明文。本件被告未依勞動契
    約按時給付工作報酬，已如前述，顯損害原告之權益，依上
    開規定，原告自得不經預告終止兩造間之勞動契約，是原告
    以勞動調解聲請書狀繕本送達被告即110 年3 月10日做為終
    止兩造勞動契約之意思表示（見本院卷第19、140 頁），自
    生終止契約之效力，併請求積欠薪資34,500元，即有理由，
    應予准許。
  ⒉請求提撥勞退金部分：
  ⑴查兩造間之法律關係為勞動契約，依原告勞退專戶明細資料
    所示（見本院卷第11-12 頁），被告自109 年1 月至110 年
    1 月於原告任職期間內，均未實際為其提繳勞退金，原告依
    勞退條例第6 條第1 項、第7 條第1 項第1 款、第14條第1
    項、第31條第1 項規定，請求被告將依勞退條例應按月提繳
    而未提繳之勞退金，繳納至其勞退專戶，自屬有憑。
  ⑵又原告主張雙方約定月薪為34,500元，則其109 年1 月至11
    0 年1 月之月提繳工資為34,800元，被告應提繳金額共27,1
    44元（計算式：34,800元×6 ％×13個月＝27,144元）。從
    而，原告請求被告應提撥勞退金27,144元，為有理由，應予
    准許；逾此部分之請求，為無理由，應予駁回。
五、綜上所述，原告依勞基法第22條第2 項前段、勞退條例第12
    條第1 項等規定，請求被告給付原告34,500元，及自110 年
    3 月11日（見本院卷第19頁）起至清償日止，按週年利率5
    ％計算之利息，以及提繳27,144元之勞退金至原告設於勞保
    局之勞退專戶，為有理由，應予准許。逾此部分則無理由，
    應予駁回。
六、本判決第1 、2 項係法院就勞工之請求為被告公司即雇主敗
    訴之判決，依勞動事件法第44條第1 項規定，應依職權宣告
    假執行，並依同條第2 項規定，酌定相當擔保金額同時宣告
    被告公司預供擔保後得免為假執行。
七、訴訟費用負擔之依據：民事訴訟法第79條。並依同法第436
    條之19規定，確定訴訟費用為1,000 元，應由被告負擔990
    元，原告負擔10元。
中    華    民    國   110    年    10    月    29    日
                  勞動法庭  法  官   謝志偉
以上正本係照原本作成。
如對本判決上訴，須於判決送達後 20 日內向本院提出上訴狀。
如委任律師提起上訴者，應一併繳納上訴審裁判費。
中    華    民    國   110    年    10    月    29    日
                            書記官   蘇玉玫
附錄：
一、民事訴訟法第436條之24第2項：
    對於小額程序之第一審裁判上訴或抗告，非以其違背法令為
    理由，不得為之。
二、民事訴訟法第436條之25：
    上訴狀內應記載上訴理由，表明下列各款事項：
    （一）原判決所違背之法令及其具體內容。
    （二）依訴訟資料可認為原判決有違背法令之具體事實。
三、民事訴訟法第471 條第1 項（依同法第436 條之32第2 項規
    定於小額事件之上訴程序準用之）：
    上訴狀內未表明上訴理由者，上訴人應於提起上訴後20日內
    ，提出理由書於原第二審法院；未提出者，毋庸命其補正，
    由原第二審法院以裁定駁回之。